# 商誉减值

提问人：flamehaze34 时间：2022-04-24 10:41:18
陈版主，您好！
被收购公司（A公司） 2021 年业绩并未达到收购协议上的业绩承诺条件，实际业绩比承诺条件中的落差比较大。公司在 2021 年年报中考虑了该或有对价的公允价值并作为交易性金融资产进行列报的，同时也针对A公司的商誉计提了相应的减值准备。但是审计师不同意针对商誉计提减值准则，原因是当时的收购协议上有条款说如果并未达到业绩承诺条件的话，原出售方需要按照收购方（即公司）当时支付的收购价款加上固定的年化超额收益予以回购A公司的所有股权（即回购金额固定），因此从商誉的可回收金额来看，使用价值低于账面价值的时候，还需要考虑公允价值减去处置费用后的净额，而这个处置价值中的公允价值应当按照收购协议的回购条款予以确认，因此审计师认为商誉并未发生减值。我们公司和审计师在商誉减值的事情上出现了分歧。
我们公司就不太同意审计师的说法。
原因1—-回购条款仅仅是当时与原出售方就我司收购A公司的商业谈判，这个回购条款并非为资产负债表日A公司商誉及可辨认资产负债的公允价值的体现，也不是商誉减值计量日市场参与者对商誉公允价值的计量，因为A公司业绩确实差了，市场参与者并非必然会按照当时收购协议上的回购价格购买A公司的。我司认为这个回购条款涉及的回购金额并非商誉在资产负债表日的公允价值。
原因2—-回购尚未发生，这个协议也仅仅是有一个或有事项。
原因3—-我司已经就回购条款作为或有对价予以考虑并确认了交易性金融资产了。如果在商誉减值中以这个回购金额作为商誉的可回收金额，那岂不是两个资产重复了？
就此，想请教陈版主您的意见。
谢谢！

回答人：chenyiwei
基本赞同主帖的理解。这种情况下的合同约定回购价格本身也是或有对价的一部分，并不代表资产组的“公允价值减去处置费用”。并且在测算资产组可收回金额时不应考虑或有对价的影响。